# 关于本期研发投入金额统计的问题

提问人：allen12138 时间：2022-04-24 09:23:54
新的经济环境下，国资委较为关注中央企业的研发投入强度的指标。关于企业当期研发投入金额的统计，我有点疑问。
例：
1.企业 2021 年投入 1000 万元，搞一个A项目（资本化项目），年末转资形成无形资产，后续 5 年摊销。
2.企业 2022 年，企业投入 500 万元搞一个持续改进的费用化项目（A+），是在 2021 年A项目的成果基础上，进行性能的优化， 500 万元的花费情况为 230 万元材料费、 200 万元无形资产摊销（A项目的年摊销额）、 50 万元试验费、 20 万元人工费。
请问企业 2021 年、 2022 年的研发投入金额分别是多少钱？
2021 年是 1000 万元？
2022 年是 500 万元还是 300 万元？是否应该包含A项目的年摊销额呢？如果包含的话， 2021 年的 1000 万元的投入金额是否在此后的五年内重复统计呢？
请各位专家发表宝贵意见。

回答人：chenyiwei
如果后续研发项目系建立在此前研发成果的基础上，则理论上前期研发所形成的无形资产的摊销在会计上可以计入（或者采用系统、合理的方式分摊一部分计入）后续项目的研发支出。但我理解此处的研发投入强度并非单纯的会计处理问题，而是一项监管统计指标。从监管统计的角度而言，剔除前期研发成果的摊销金额似乎更为合理。但这个问题最终应以国资委的官方解释口径为准。